# Santino Stimoli

DESARROLLADOR DE SOFTWARE

# **PERFIL PERSONAL**

Desarrollador proactivo con fuertes habilidades interpersonales. Colaborador apasionado y eficiente en equipos, destacado por mi enfoque proactivo y resultados positivos.

Ademas soy Instructor de de TaeKwon-Do apasionado y dedicado, desde los 6 años llevo la disciplina, el compromiso y el liderazgo mi vida personal y profesional gracias a esta actividad.

# **DATOS DE CONTACTO**

- +54 9 11 3431-0411
- santinostimoli@gmail.com
- <u>in /SantinoStimoli</u>
- <u>santinostimoli.com.ar</u>
- /SantinoStimoli

#### **ESTUDIOS**

# Full Stack JAVA Developer MAY 2022 - OCT 2022

Durante el bootcamp, adquirí habilidades fundamentales en tecnologías como HTML, CSS, JavaScript, Vue.js, Java, Spring y Gradle. Realizado en un entorno que replicaba metodologías ágiles de Scrum, proporcionando una valiosa experiencia simulada de trabajo en equipo y proyectos laborales.

#### React + TS + Node Developer OCT 2022 - ENE 2023

Durante este curso, me enfoqué en adquirir habilidades clave en tecnologías modernas como React, TypeScript, Tailwind CSS y Node. Este aprendizaje fortaleció mi capacidad para desarrollar aplicaciones web de manera efectiva y eficiente.



# **EXPERIENCIA LABORAL**

# Net Duo S.A.

NOV 2023 - HOY

En mi posición actual, soy fundamental para resolver desafíos específicos del desarrollo web de la empresa. Identifico y resuelvo errores, y diseño servicios personalizados. Con habilidades técnicas y visión estratégica, contribuyo al éxito continuo de la empresa, asegurando una presencia en línea funcional y adaptada a nuestro entorno empresarial en evolución. He trabajado con tecnologías como React, Astro, PHP, JavaScript y TypeScript.

# Orbita innova

DIC 2022 - NOV 2023

Como líder del equipo de desarrollo front-end en una empresa especializada en soluciones personalizadas, dirigí la creación de dos sistemas ERP adaptados para un aserradero y una empresa de fletes, además del desarrollo de un comercio electrónico centrado en la venta de stickers. Utilizamos tecnologías como React, Vue, JavaScript, TypeScript, Java, HTML y CSS para satisfacer las necesidades únicas de cada proyecto.